Carlos Martínez

Buenos Aires, Argentina · +54 11 6835 8377

 $\underline{linkedin.com/in/carlosmartoz} \cdot \underline{github.com/carlosmartoz} \cdot \underline{carlosmartoz.com} \cdot \underline{carlosmartoz.com} \cdot \underline{carlosmartoz} \cdot \underline{carlosmar$

Front-End Developer con experiencia en Next.js y React.js. Apasionado por crear interfaces web con un estilo único, especializado en transformar diseños de Figma a código de alta fidelidad, integrar APIs y optimizar interacciones en tiempo real. Comprometido con la creación de interfaces eficientes y de alta calidad.

EXPERIENCIA PROFESIONAL

TecnoSoftware

Buenos Aires, Argentina

Front-End Developer

Enero 2024 – Presente

- Desarrollo de diversas versiones basadas en un framework para gestionar todo el Front-End (interfaces, componentes y estados) utilizando HTML5, JavaScript y JSON. Este desarrollo está enfocado en equipos ATM de diferentes entidades bancarias.
- Realicé pruebas unitarias de forma manual en laboratorios para verificar que el comportamiento de los desarrollos en las distintas versiones fuera el esperado. Además, implementé sistemas de monitoreo en los equipos, logrando identificar y resolver más del 40% de los bugs reportados.

Wiper Agency

Buenos Aires, Argentina

Front-End Developer

Septiembre 2023 – Septiembre 2024

- Desarrollé el 70% de la base del Front-End del proyecto utilizando Next.js y React.js, incluyendo la estructura del proyecto, la creación de componentes, hooks, la gestión del estado global, los estilos y la integración con APIs.
- Implementé en código los diseños proporcionados por el equipo de diseño en Figma, asegurando una alta fidelidad al diseño original. Además, realicé actualizaciones continuas para reflejar los cambios y mejoras en los diseños.
- Integre en el proyecto un sistema de chat con inteligencia artificial utilizando la API de ChatGPT.
 Además, integré sockets para asegurar la correcta visualización en tiempo real de la escritura en el chat, optimizando la interacción y garantizando que la interfaz refleje adecuadamente toda la experiencia del usuario.

Group MContigo

Salamanca, España

Front-End Developer

Abril 2022 - Junio 2023

- Desarrollé, actualicé y mantuve una variedad de componentes, widgets y páginas utilizando Next.js y React.js.
 Contribuí a optimizar la experiencia del usuario y garantizar la escalabilidad del proyecto, enfocado en múltiples sitios web de contenido.
- Diseñé diversos componentes, widgets y páginas en Figma, creando propuestas visuales que, tras su aprobación, implementé en código con alta fidelidad al diseño original.
- Elaboré la documentación completa del proyecto para nuevos miembros del equipo, detallando todos los aspectos del Front-End, incluida la estructura del proyecto basada en el diseño atómico, funciones helpers, componentes, flujo de pull requests y otros elementos clave.

EDUCACIÓN

UNIVERSIDAD RAFAEL BELLOSO CHACÍN

Maracaibo, Venezuela

Enero 2016 - Noviembre 2019

Ingeniería de Informática

Honores: Título en Ingeniería Informática y Diplomado en

Webmaster

CURSOS, DIPLOMADOS Y CARRERAS

2019 - 2023

Múltiples cursos, diplomados y carreras realizados relacionados al desarrollo web en plataformas como Platzi y Udemy

SKILLS ADICIONALES

Nativo en Español. B1 en Inglés.